---
    output: github_document
---

<!-- README.md is generated from README.Rmd. Please edit that file -->

```{r setup, include = FALSE}
knitr::opts_chunk$set(
    collapse = TRUE,
    comment = "#>",
    fig.path = "man/figures/README-",
    out.width = "100%"
)
options(Encoding="UTF-8")
```

```{r packages, message=FALSE, warning=FALSE, include=FALSE}
library(biostat2)
```


# biostat2

Ceci est un fork du super package <a href='https://github.com/eusebe/biostat2'>`biostat2`</a> de David Hajage.

Il est centré sur la fonction `cross` qui permet de générer très facilement les *statistiques descriptives* d'une étude et s'intègre naturellement au package `officer` permettant de faire un rapport automatisé.

## Installation

```{r install, eval=FALSE}
install.packages("devtools")
remotes::install_github("DanChaltiel/biostat2")
```

## Utilisation

### Description

On décrit une table avec une formule. On utilise `cbind` pour récupérer une dataframe en sortie, mais on pourrait aussi utiliser des `+` et récupérer une liste de descriptions. Par défaut, `cross` donnera la moyenne, écart-type, médiane, IQR, min, max, nombre d'observations et nombre de manquants.

```{r cross1, echo=TRUE}
cross(cbind(Sepal.Length, Petal.Length) ~ Species, data = iris)
cross(cbind(Sepal.Length, Petal.Length, Species) ~ ., data = iris) #le '.' représente l'absence de variable de groupe
```

On peut spécifier des calculs spécifiques dans la formule avec la fonction `I()`, on peut utiliser n'importe quelle fonction de description (ajouter les arguments à la suite, comme l'argument `probs` de la fonction `quantile` ici) et on peut demander des totaux en ligne, en colonne ou les deux.

```{r cross2, echo=TRUE}
cross(cbind(Sepal.Length, I(Sepal.Width^2)) ~ Species, iris, funs=quantile, probs=c(1/3, 2/3), total="line") #T1 & T2 by Species
```

Les pourcentages sont donnés par défaut par ligne, colonne et cellule, mais on peut restreindre avec l'argument `margin`. L'argument `test` permet de faire le test adéquat en fonction de règles définies.

```{r cross3, echo=TRUE}
cross(alcgp ~ tobgp, esoph, margin="line", total="both", test = TRUE)
```

Si le groupement n'a que deux niveau, il est possible de calculer un effet grâce à l'argument `effect`.
```{r cross4, echo=TRUE}
cross(cbind(hp, mpg) ~ factor(am), mtcars, effect=T, test = TRUE, show.method=F)
```

Enfin, si la variable de groupe est numérique, `cross` sortira les coefficients de corrélation
```{r cross5, echo=TRUE}
cross(cbind(Sepal.Length, Sepal.Width) ~ cbind(Petal.Length, Petal.Width), iris)
```

### Reporting

Il est possible de transformer une table en HTML via la fonction `cross_to_flextable())`.

```{r packages2, message=FALSE, warning=FALSE, include=FALSE}
library(flextable)
library(dplyr) #for the pipe operator
```


```{r flextable1, include=FALSE, echo=TRUE}
cross(cbind(...) ~ tobgp, esoph, margin="line", test = TRUE) %>% cross_to_flextable
```


```{r flextable2, include=FALSE, echo=TRUE}
cross(cbind(...) ~ Species, iris, test = TRUE) %>% cross_to_flextable
```


```{r flextable3, include=FALSE, echo=TRUE}
cross(cbind(...) ~ ., esoph) %>% cross_to_flextable
```










